臺灣雲林地方法院民事簡易裁定
110年度虎簡調字第55號
聲  請  人
即  原  告  行政院農業委員會農田水利署

法定代理人  蔡昇甫  
代  理  人  林文言  

            王淑娟  
上列聲請人即原告與相對人即被告許能元帥廟間請求拆屋還地事
件，本院裁定如下：
    主  文
聲請人即原告應於收受本裁定後十四日內補正下列事項，逾期未
補正或補正不完全，則駁回其訴：
一、繳納裁判費新臺幣1,000元。
二、補正相對人即被告「許能元帥廟」符合非法人團體要件而具
    有當事人能力之證據資料。
    理  由
一、按因財產權而提起民事訴訟，應依民事訴訟法第77條之13規
    定繳納裁判費，此為法定必須具備之程式。又按被告無當事
    人能力者，法院應以裁定駁回之。但其情形可以補正者，審
    判長應定期間先命補正，民事訴訟法第249條第1項第3款定
    有明文。另按非法人團體，設有代表人或管理人者，有當事
    人能力，民事訴訟法第40條第3項定有明文，而所謂非法人
    團體應包括非法人社團及非法人財團，亦為院字第1926號解
    釋所肯認；且具當事人能力之非法人團體必須有一定之名稱
    及事務所或營業所，並有一定目的及獨立之財產，而設有代
    表人或管理人者始足當之（最高法院64年度台上字第2461號
    判決參照）。非法人團體之成立，應具備下列要件：㈠必須
    團體為多數人所組成。㈡必須團體有一定之組織及名稱。㈢必
    須團體有一定之目的。㈣必須團體有一定之事務所或營業所
    為其活動中心。㈤必須團體有獨立之財產，並與其構成員之
    財產截然有別。㈥必須團體設有代表人或管理人對外代表團
    體。㈦對外為法律行為，必須以團體名義為之（最高法院71
    年度台上字178號判決參照）。
二、本件聲請人即原告起訴未據繳納裁判費，其請求相對人即被
    告拆除雲林縣○○鄉○○段000地號土地（下稱系爭土地）上坐
    落之地上物（面積以實測為準），經實際測量結果，該地上
    物占用系爭土地之面積為19.07平方公尺，依原告所提出之
    系爭土地登記謄本，本件訴訟標的價額經核為新臺幣（下同
    ）18,117元（計算式；每平方公尺公告現值950元19.07＝18
    ,117元，元以下四捨五入），應徵第一審裁判費1,000元。
三、另原告起訴時係以「許能元帥廟」為被告，並主張以「主委
    」李己丑為法定代理人，惟查「許能元帥廟」未向主管機關
    辦理寺廟法人登記，有內政部宗教資訊網查詢結果可參，另
    經李己丑於調解程序及本院勘驗程序時陳稱：該寺廟未登記
    ，現也無人管理，是由志工打掃、清潔和買金紙，當初要興
    建是由伊發起的，並由樂捐芳名錄上之人士出資興建，但沒
    有開過會選任主委和委員，也沒有獨立對外為法律行為，沒
    有進香活動、捐贈等語，似難認與上開非法人團體之要件符
    合，難以認定「許能元帥廟」具有訴訟上獨立應訴之當事人
    能力。
四、綜上，本件原告起訴之程式顯有欠缺，惟非不能補正，茲依
    民事訴訟法第249條第1項但書之規定，請原告於收受本裁定
    後14日內補正如主文所示之事項，如逾期未補正或補正不完
    全，即駁回其訴。
五、爰裁定如主文。　　
中　　華　　民　　國　　110 　年　　5 　　月　　26　　日
                  虎尾簡易庭　法　官　黃麗文
以上正本證明與原本無異。
如不服本裁定關於訴訟標的價額之核定，得於收受裁定正本後10
日內向本院提出抗告狀，並繳納抗告裁判費新臺幣1,000元。本
裁定關於核定訴訟標的價額部分得抗告；其餘部分不得抗告。
中　　華　　民　　國　　110 　年　　5 　　月　　26　　日
                              書記官　曾鈺仁